Inventaris van het archief van het Ministerie van Justitie: Centraal Testamenten Register (CTR), (1890) 1918-1973
Nationaal Archief, Den Haag
Centraal Testamenten Register (CTR)
Justitie / Centraal Testamenten Register, 1918-1973
oudste stuk - jongste stuk: 1890-1973
merendeel 1918-1973
J25850
1334 inventarisnummer(s); 509,00 meter
Normale geschreven, getypte en gedrukte documenten, geen bijzondere handschriften.
Nationaal Archief, Den Haag
Centraal Testamentenregister
Het Centraal Testamentenregister bevat registraties van testamenten (dus niet de testamenten zelf!), die opgemaakt zijn in de periode 1890-1973, door personen die voor 1974 zijn overleden. Het bevat naam en standplaats van de notaris, datum en nummer van de akte. Voorts zijn, behalve de naam van de testateur, ook nog de volgende persoonsgegevens te vinden: geboorteplaats en -datum, beroep, woonplaats, soms adres, burgerlijke staat, soms overlijdensdatum, soms naam van echtgenoot of echtgenote. Voor het traceren van een testamentregistratie in de periode circa 1900-1973 moet het geboortejaar (bij benadering) bekend zijn. De kaartjes van het Centraal Testamentenregister zijn verfilmd en kunnen in de studiezaal Verfilmde Bestanden van het Nationaal Archief bekeken worden.
Archiefvorming
Geschiedenis van de archiefvormer
Bij Koninklijk Besluit van 23 februari 1918 nummer 124 kwam de `Wet op het Testamentenregister' tot stand. Hierin werd bepaald dat vanaf die datum alle door notarissen opgemaakte testamenten centraal geregistreerd moesten worden. De wet had een terugwerkend karakter tot 1890. Dit hield in dat iedere notaris een opgave aan het CTR moest doen van die testamenten die vanaf 1890 tot aan de inwerkingtreding van de wet in 1918 door hem waren opgemaakt. Het naar het Algemeen Rijksarchief overgebrachte deel van het CTR bevat alleen gegevens over testateurs die zijn geboren in de periode 1793-1954 en in de periode 1890-1973 zijn overleden.
Geschiedenis van het archiefbeheer
Bestand
Het CTR bestaat uit twee kaartsystemen:
Kaartjes met gegevens over testamenten die in de periode 1890-1973 zijn opgemaakt. Deze kaartjes zijn geordend op geboortejaren van de testateurs en per jaar alfabetisch-lexico-grafisch op familienaam gerangschikt. De testateurs die in dit systeem worden vermeld zijn geboren in de periode 1793-1954 en overleden in de periode 1918-1973.
Kaartjes met gegevens over testamenten die in de periode 1890-1918 zijn opgemaakt (dit is het zogenaamde `blinde register' vanwege het ontbreken van de geboortejaren op de kaartjes). Toen het bestand in 1918 werd opgemaakt werd het gesplitst in een deel met kaartjes van overleden testateurs en een deel met kaartjes van in leven zijnde testateurs. Het eerstgenoemde deel vormt het `blinde register'. De kaartjes zijn alfabetisch-lexicografisch op familienaam gerangschikt.
De verwerving van het archief
Het archief is krachtens bepalingen van de Archiefwet overgebracht.
Inhoud en structuur van het archief
Inhoud
Onderzoek
Uitgebreid onderzoek wordt alleen verricht tegen betaling van  24,50 per half uur; een enkele inlichting wordt kosteloos verstrekt. De belanghebbende kan zelf onderzoek verrichten in de serie microfiches die op het Centraal Bureau voor Genealogie berust en testajmentaire gegevens bevat van personen die in de periode 1793-1871 zijn geboren en in de periode 1890-1954 zijn overleden.
Doorgaans zijn op de testament-kaartjes de volgende gegevens vastgelegd:
naam en standplaats van de notaris
dagtekening, nummer en aard van de akte
naam, woonplaats, adres, geboorte- en overlijdensdatum, geboorteplaats
plaats, beroep en burgerlijke staat van de testateur.
Inzage in de testamenten
Voor inlichtingen uit of inzage in testamenten wende men zich tot de notaris door wie een testament is opgemaakt. De archieven van notarissen kunnen zich bevinden bij de betrokken notaris of diens opvolger of in een notariële archiefbewaarplaats, die meestal is gehuisvest in het gebouw van de regionale Arrondissementsrechtbank. Ook kunnen zij zijn overgebracht naar een Rijks- of Gemeentelijke archiefbewaarplaats. Dit geschiedt doorgaans zodra de archivalia 75 jaar oud zijn.
Testamenten die in zo'n archiefbewaarplaats berusten, zijn openbaar. Testamenten die nog bij de notarissen of in een notariële archiefbewaar-plaats berusten kunnen alleen door rechthebbenden worden ingezien.
Voor opgave van namen van de opvolgers van notarissen die niet meer in funktie zijn raadplege men: F.L. Hartong/J.E. Kasdorp, Protocollenregisters, ± 1550-1915; 1916-1988, 2 delen (Rotterdam, 1916; Amsterdam, 1988). Ook kan men hiervoor kontakt opnemen met de Koninklijke Notariële Beroepsorganisatie (KNB), en wel via de Notaristelefoon: 0900 – 346 93 93 (NIET gratis! op werkdagen bereikbaar: tussen 9-14 uur).
Testamenten, opgemaakt vóór 1890
Gegevens over testamenten die vóór 1890 zijn opgemaakt, berusten dus niet in het CTR. Onderzoek naar testamentaire gegevens is dan nog mogelijk in de archieven van de Ontvangers der registratie die in de Rijksarchiefbewaarplaatsen in de provincie-hoofdsteden (kunnen!) berusten. Men dient dan onderzoek te verrichten in register IV (memories van successie), tafel V bis (toegang op register IV), tafel VI (testamentenregistratie) en tafel IV (registratie huwelijkscontracten). Op deze wijze valt soms de naam van een notaris door wie een testament is opgemaakt, te achterhalen. De kans op succes is vrij gering; vele bescheiden van de Ontvangers der registratie zijn vernietigd zodra zij hun administratieve funkties hadden vervuld.
Zie voor de testamenten in Zuid-Holland de toegangen 3.06.04 en 3.06.05.
Testamenten, opgemaakt nà 1973
Voor inlichtingen over testamenten die nà 1973 zijn opgemaakt, dient men zich te wenden tot de Koninklijke Notariële Beroepsorganisatie (KNB).
Website: http://www.centraaltestamentenregister.nl
0900-114 4 114 (NIET gratis! op werkdagen bereikbaar: tussen 9-11 en 13.30-15 uur)
Inlichtingen worden alleen verstrekt indien een officieel bewijs van overlijden van de testateur is toegevoegd aan het schriftelijk in te dienen verzoek. Dit geldt ook voor testamenten, die vóór 1973 zijn opgemaakt, maar waarvan de testateurs nà 1973 zijn overleden. Door middel van een geautomatiseerd registratie-bestand wordt de datum en het nummer van de akte alsmede de naam van de (huidige) notaris en diens standplaats medegedeeld. Van de op het Algemeen Rijksarchief berustende kaartsystemen vanaf 1871 (geboortejaren) bezit het Ministerie van Justitie kopieën in de vorm van microfilms en -fiches.
Aanwijzingen voor de gebruiker
Openbaarheidsbeperkingen
Volledig openbaar.
Materiële beperkingen
Het archief kent geen beperkingen voor het raadplegen van stukken als gevolg van slechte materiële staat.
Aanvraaginstructie
Openbare archiefstukken kunnen online worden aangevraagd en gereserveerd. U kunt dit ook via de terminals in de studiezaal van het Nationaal Archief doen. Om te kunnen reserveren dient u de volgende stappen te volgen:
U maakt een profiel aan op www.gahetna.nl, en logt vervolgens in
Via de archiefinventaris (alleen de beschrijvingen met rode nummers) selecteert u het gewenste archiefstuk door op de knop 'Reserveren' te klikken
In het volgende scherm geeft u aan op welke dag u het archiefstuk wilt inzien
Indien u zich bevindt in de studiezaal en een tafelnummer heeft ontvangen kunt u dit nummer vermelden. Als u geen tafelnummer heeft kunt u tafelnummer 777 laten staan
Vervolgens bevestigt u uw reservering door deze te versturen.
Verwant materiaal
Beschikbaarheid van kopieën
Inventarisnummers van dit archief zijn in kopievorm beschikbaar
Verwante archieven
Andere archivalia betreffende erfrechtzaken
archief Algemene Rekenkamer, inv. 2.02.09, Bureau Vaste Posten, V.P. 349-688 en serie 1920-1929, inv.nrs. 1361-1393
archief Ministerie van Justitie, inv.nrs. 4762-4773; inv. 2.09.01
archief Ministerie van Financiën:
Toegang 2.08.05.01: Inventaris van de verbaalarchieven van het ministerie van Financiën 1831-1935; Agenda's en Toegangen.
Toegang 2.08.41: Inventaris van het dossierarchief van het ministerie van Financiën 1831-1940, inv. nrs. 2017-2025 over de jaren 1815-1917
Toegang 2.08.71: Het archief van de afdeling Domeinen van het ministerie van Financiën over de periode 1869-1944, inv. nrs. 950-953 (dossier 7430)
Bijlagen
Overzicht van geraadpleegde bronnen
J. H. Kompagnie, Kort overzicht van het Ontstaan en het Bestand van het Centraal Testamentenregister (CTR), Gidsjes van de Tweede Afdeling van het Algemeen Rijksarchief, Deel 1 (Den Haag 1991).
Beschrijving van de series en archiefbestanddelen
- Chronologisch-alfabetisch register. Testamenten, opgemaakt in de periode 1890-1973.
  Het register is primair geordend op geboortejaar van testateur, en vervolgens op familienaam. De periode der geboortejaren is 1793-1954, zij het dat personen geboren vóór ca. 1870 ook vóór 1890 een testament opgemaakt kunnen hebben. Verwijzingen naar deze oudere testamenten, opgemaakt vóór 1890 zijn niet in het testamentenregister opgenomen.
  - TIM - ZIM, 1793 - 1813; 1
  - ADM - ZIJP, 1814 - 1816; 2
  - AA - HIJI, 1817 - 1819; 3
  - IER - CRA, 1819 - 1821; 4
  - DAM - NIJT, 1821 - 1822; 5
  - NAG - ZIJL, 1822 - 1823; 6
  - AA - ZWIJ, 1824; 7
  - AA - ZWA, 1825; 8
  - AA - ZIJD, 1826; 9
  - AA - ZIJL, 1827; 10
  - AAL - VER, 1828; 11
  - VIN - PON, 1828 - 1829; 12
  - POO - KIJV, 1829 - 1830; 13
  - LAA - DIJK, 1830 - 1831; 14
  - EBB - VIS, 1831; 15
  - VLA - NUIJ, 1831 - 1832; 16
  - NAS - CRU, 1832 - 1833; 17
  - DAA - RIJK, 1833; 18
  - SAA - GIJS, 1833 - 1834; 19
  - HAA - SPI, 1834; 20
  - SPO - EZE, 1834 - 1835; 21
  - FAA - OEV, 1835; 22
  - PAL - AUK, 1835 - 1836; 23
  - BAA - HUIJ, 1836; 24
  - IMD - SPR, 1836 - 1837; 25
  - STA - CUR, 1836 - 1837; 26
  - DAA - LIJS, 1837; 27
  - MAA - TIJS, 1837; 28
  - UBB - BIJS, 1837 - 1838; 29
  - CAE - JOR, 1838; 30
  - KAE - RIJZ, 1838; 31
  - SAA - AVO, 1838 - 1838; 32
  - BAA - EZI, 1838 - 1839; 33
  - PER - KIJK, 1839; 34
  - LAA - RIJS, 1839; 35
  - SAI - ZIJL 1839, 36
  - AAP - EZI, 1840; 37
  - FAE - KWI, 1840; 38
  - LAA - RIJZ, 1840; 39
  - SAA - ZIJL, 1840; 40
  - AAL - DIJK, 1841; 41
  - EBB - KOE, 1841; 42
  - KOK - QUI, 1841; 43
  - RA - VIJG, 1841; 44
  - WAA - BRU, 1841 - 1842; 45
  - BUC - HIL, 1842; 46
  - HIN - LIJS, 1842; 47
  - MAA - SCH, 1842; 48
  - SEE - WIJS, 1842; 49
  - IJPE - CUIJ, 1842 - 1843; 50
  - DAA - HOE, 1843; 51
  - HOF - LUIJ, 1843; 52
  - MAA - RIJS, 1843; 53
  - SAA - VIJG, 1843; 54
  - WAA - BRI, 1843 - 1844; 55
  - BRO - GLA, 1844; 56
  - GLE - KEIJ, 1844; 57
  - KIE - NEU, 1844; 58
  - NEV - SPA, 1844; 59
  - SPE - WIL, 1844; 60
  - WIN - BRO, 1844 - 1845; 61
  - BRU - GRO, 1845; 62
  - GRU - KLA, 1845; 63
  - KLE - NIJR, 1845; 64
  - OBD - SME, 1845; 65
  - SMI - WEIJ, 1845; 66
  - WEZ - BOIJ, 1845 - 1846; 67
  - BRA - FUN, 1846; 68
  - GAA - JUN, 1846; 69
  - KAA - MET, 1846; 70
  - MEU - SAV, 1846; 71
  - SCH - VIN, 1846; 72
  - VIS - BEK, 1846 - 1847; 73
  - BEL - DRA, 1847; 74
  - DRE - HER, 1847; 75
  - HES - KRI, 1847; 76
  - KRO - OIJE, 1847; 77
  - PAA - STE, 1847; 78
  - STI - WOR, 1847; 79
  - WOU - BOT, 1847 - 1848; 80
  - BOU - ELZ, 1848; 81
  - ERN - HEIJ, 1848; 82
  - HEZ - KOR, 1848; 83
  - KOS - MUIJ, 1848; 84
  - NAB - RIJZ, 1848; 85
  - SAA - TIJS, 1848; 86
  - UDE - WIJH, 1848; 87
  - WIJK - BOO, 1848 - 1849; 88
  - BOR - DIJX, 1849; 89
  - EBB - HAU, 1849; 90
  - HAV - JUR, 1849; 91
  - KAA - LIJS, 1849; 92
  - MAA - PET, 1849; 93
  - PEU - SCH, 1849; 94
  - SEB - VER, 1849; 95
  - VET - AND, 1849 - 1850; 96
  - ANE - BRI, 1850; 97
  - BRO - EMM, 1850; 98
  - END - HEG, 1850; 99
  - HEI - KEI, 1850; 100
  - KEL - LUG, 1850; 101
  - LUI - PAR, 1850; 102
  - PAS - SAV, 1850; 103
  - SCH - TEL, 1850; 104
  - TEM - VIJS, 1850; 105
  - WAA - BAN, 1850 - 1851; 106
  - BAR - BRI, 1851; 107
  - BRO - DIJT, 1851; 108
  - EBB - HAN, 1851; 109
  - HAR - KAT, 1851; 110
  - KEE - LIM, 1851; 111
  - LIN - NIJV, 1851; 112
  - OBE - ROT, 1851; 113
  - ROU - STR, 1851; 114
  - STU - WAA, 1851; 115
  - WAC - AMS, 1851 - 1852; 116
  - AND - BOO, 1852; 117
  - BOS - DID, 1852; 118
  - DIE - COL, 1852; 119
  - GOM - HOF, 1852; 120
  - HOG - KLI, 1852; 121
  - KLO - LIJZ, 1852; 122
  - MAA - OZI, 1852; 123
  - PAA - RIJS, 1852; 124
  - SAC - SIJT, 1852; 125
  - TAA - VIJZ, 1852; 126
  - WAA - AND, 1852 - 1853; 127
  - ANK - BOR, 1853; 128
  - BOS - DON, 1853; 129
  - DOO - GOS, 1853; 130
  - GOU - HOL, 1853; 131
  - HOM - KIV, 1853; 132
  - KLA - LOO, 1853; 133
  - LOP - OFF, 1853; 134
  - OGT - RUE, 1853; 135
  - RUI - STE, 1853; 136
  - STI - VIS, 1853; 137
  - VLA - ZAN, 1853; 138
  - ZEE - BIE, 1853 - 1854; 139
  - BIK - BIJV, 1854; 140
  - CAA - ELZ, 1854; 141
  - EMB - HAG, 1854; 142
  - HAK - IZA, 1854; 143
  - JAA - KON, 1854; 144
  - KOO - MAA, 1854; 145
  - MAC - OOIJ, 1854; 146
  - OPD - ROZ, 1854; 147
  - RUA - SOU, 1854; 148
  - SPA - VERG, 1854; 149
  - VERH - WIL, 1854; 150
  - WIM - BEE, 1854 - 1855; 151
  - BEF - BRO, 1855; 152
  - BRI - DOL, 1855; 153
  - DOM - GO, 1855; 154
  - GOM - HEIJ, 1855; 155
  - HID - KAM, 1855; 156
  - KAN - KIJM, 1855; 157
  - LAA - MIE, 1855; 158
  - MIG - PIL, 1855; 159
  - PIN - RUT, 1855; 160
  - RUW - SPI, 1855; 161
  - SPL - VEN, 1855; 162
  - VER - WER, 1855; 163
  - WES - AZI, 1855 - 1856; 164
  - BAA - BOO, 1856; 165
  - BOR - COL, 1856; 166
  - COM - EZE, 1856; 167
  - FAA - HAM, 1856; 168
  - HAN - HIJS, 1856; 169
  - IDE - KON, 1856; 170
  - KOO - LOO, 1856; 171
  - LOR - NIE, 1856; 172
  - NIG - RAM, 1856; 173
  - RAN - SCHR, 1856; 174
  - SCHU - TEM, 1856; 175
  - TEN - VOE, 1856; 176
  - VOG - WIJS, 1856; 177
  - IJDO - BEN, 1856 - 1857; 178
  - BER - BRA, 1857; 179
  - BRE - DEL, 1857; 180
  - DEM - FOO, 1857; 181
  - FOP - HAM, 1857; 182
  - HAN - HOR, 1857; 183
  - HOS - KIP, 1857; 184
  - KIR - LAV, 1857; 185
  - LEB - MEU, 1857; 186
  - MEV - PLA, 1857; 187
  - PLE - RIJZ, 1857; 188
  - SAA - SNIJ, 1857; 189
  - SOE - TIJS, 1857; 190
  - UBA - VIJV, 1857; 191
  - WAA - ZET, 1857; 192
  - ZEV - BEV, 1857 - 1858; 193
  - BEIJ - BRU, 1858; 194
  - BUB - DIJC, 1858; 195
  - DIJK - GOE, 1858; 196
  - GOF - HES, 1858; 197
  - HET - JAS, 1858; 198
  - JEL - KOP, 1858; 199
  - KOR - LIJZ, 1858; 200
  - MAA - NIE, 1858; 201
  - NIF - RAM, 1858; 202
  - RAN - SCHN, 1858; 203
  - SCHO - STO, 1858; 204
  - STR - VER, 1858; 205
  - VES - WIK, 1858; 206
  - WIL - AZE, 1858 - 1859; 207
  - BAA - BOK, 1859; 208
  - BOL - BIJV, 1859; 209
  - CAB - DIJS, 1859; 210
  - EBB - GOE, 1859; 211
  - GOF - HEN, 1859; 212
  - HEP - IZE, 1859; 213
  - JAA - KLIJ, 1859; 214
  - KNA - LEE, 1859; 215
  - LEF - MEIJ, 1859; 216
  - MIA - OPD, 1859; 217
  - OPP - REU, 1859; 218
  - REIJ - SCHO, 1859; 219
  - SCHR - STO, 1859; 220
  - STR - VERG, 1859; 221
  - VERH - WEP, 1859; 222
  - WER - AGT, 1859 - 1860; 223
  - AKE - BEIJ, 1860; 224
  - BEZ - BRI, 1860; 225
  - BRO - DER, 1860; 226
  - DET - EVE, 1860; 227
  - EWA - GRO, 1860; 228
  - GRU - HOE, 1860; 229
  - HOF - KAM, 1860; 230
  - KAN - KRE, 1860; 231
  - KRI - LUN, 1860; 232
  - LUS - MIJS, 1860; 233
  - NAA - PIN, 1860; 234
  - PIR - ROU, 1860; 235
  - ROY - SMI, 1860; 236
  - SMO - THO, 1860; 237
  - THU - VIR, 1860; 238
  - VIS - WEIJ, 1860; 239
  - WEZ - ANI, 1860 - 1861; 240
  - ANK - BIS, 1861; 241
  - BIT - BRA, 1861; 242
  - BRE - COX, 1861; 243
  - CRA - EGD, 1861; 244
  - EGG - GER, 1861; 245
  - GES - HAR, 1861; 246
  - HAS - HOS, 1861; 247
  - HOT - HOS, 1861; 248
  - KAS - KAR, 1861; 249
  - KRAU - LOH, 1861; 250
  - LOK - MOK, 1861; 251
  - MOL - OTT, 1861; 252
  - OUD - REH, 1861; 253
  - REI - SCHA, 1861; 254
  - SCHE - SON, 1861; 255
  - SOR - TOX, 1861; 256
  - TRA - VLE, 1861; 257
  - VLI - WIE, 1861; 258
  - WIG - ALT, 1861 - 1862; 259
  - AMB - BET, 1862; 260
  - BEU - BOU, 1862; 261
  - BOV - CLO, 1862; 262
  - COB - DUR, 1862; 263
  - DUS - FIJT, 1862; 264
  - GAA - HAA, 1862; 265
  - HAB - HOE, 1862; 266
  - HOF - JER, 1862; 267
  - JES - KLO, 1862; 268
  - KLU - LAM, 1862; 269
  - LAN - MAT, 1862; 270
  - MAU - NIC, 1862; 271
  - NIE - POE, 1862; 272
  - POG - ROO, 1862; 273
  - ROP - SEV, 1862; 274
  - SEIJ - STR, 1862; 275
  - STU - VEN, 1862; 276
  - VER - WAE, 1862; 277
  - WAG - WUIJ, 1862; 278
  - WIJB - BAL, 1862 - 1863; 279
  - BAN - BLOM, 1863; 280
  - BLON - BRE, 1863; 281
  - BRI - COZ, 1863; 282
  - CRA - DIJC, 1863; 283
  - DIJK - FRIJ, 1863; 284
  - FUK - GRIJ, 1863; 285
  - GUB - HEU, 1863; 286
  - HEIJ - IZE, 1863; 287
  - JAA - KHO, 1863; 288
  - KIE - KRI, 1863; 289
  - KRO - LON, 1863; 290
  - LOO - MIG, 1863; 291
  - MIK - ONIJ, 1863; 292
  - OOI - PIJS, 1863; 293
  - QUA - RUT, 1863; 294
  - RUIJ - SIG, 1863; 295
  - SIK - STI, 1863; 296
  - STO - UIJT, 1863; 297
  - VAA - VLO, 1863; 298
  - VLU - WES, 1863; 299
  - WET - ZEIJ, 1863; 300
  - ZIE - BAN, 1863 - 1864; 301
  - BAR - BLIJ, 1864; 302
  - BOA - BRE, 1864; 303
  - BRI - COS, 1864; 304
  - COU - DIJC, 1864; 305
  - DIJK - FIJN, 1864; 306
  - GAA - GRO, 1864; 307
  - GRU - HET, 1864; 308
  - HEU - HUL, 1864; 309
  - HUM - KEM, 1864; 310
  - KEN - KOU, 1864; 311
  - KRA - LER, 1864; 312
  - LES - MEE, 1864; 313
  - MEG - NEK, 1864; 314
  - NEV - PES, 1864; 315
  - PET - REIJ, 1864; 316
  - RHE - SCHE, 1864; 317
  - SCHI - SNIJ, 1864; 318
  - SOB - TER, 1864; 319
  - TES - VERL, 1864; 320
  - VERM - WAJ, 1864; 321
  - WAL - WOL, 1864; 322
  - WOU - AMS, 1864 - 1865; 323
  - AND - BES, 1865; 324
  - BET - BOS, 1865; 325
  - BOT - CAR, 1865; 326
  - CAS - DOM, 1865; 327
  - DON - EUS, 1865; 328
  - EVA - GOO, 1865; 329
  - GOR - HAS, 1865; 330
  - HAT - HON, 1865; 331
  - HOO - JEU, 1865; 332
  - JIL - KLE, 1865; 333
  - KLI - KUH, 1865; 334
  - KUI - LOU, 1865; 335
  - LOV - MIE, 1865; 336
  - MIG - OLIJ, 1865; 337
  - OMM - POS, 1865; 338
  - POT - ROO, 1865; 339
  - ROQ - SOHR, 1865; 340
  - SCHU - SPIJ, 1865; 341
  - STA - TOP, 1865; 342
  - TOR - VERS, 1865; 343
  - VERV - WAJ, 1865; 344
  - WAK - WOE, 1865; 345
  - WOL - AND, 1865 - 1866; 346
  - ANE - BERG, 1866; 347
  - BERGE- BOR, 1866; 348
  - BOS - BRU, 1866; 349
  - BRIJ - DES, 1866; 350
  - DET - EEU, 1866; 351
  - EFF - GEE, 1866; 352
  - GEF - GIJS, 1866; 353
  - HAA - HES, 1866; 354
  - HET - HOY, 1866; 355
  - HUA - JUU, 1866; 356
  - KAA - KOL, 1866; 357
  - KOM - LAM, 1866; 358
  - LAN - LIJT, 1866; 359
  - MAA - MOO, 1866; 360
  - MOR - OOIJ, 1866; 361
  - OPE - PRIJ, 1866; 362
  - PSI - ROS, 1866; 363
  - ROT - SCHR, 1866; 364
  - SCHU - STA, 1866; 365
  - STE - TOL, 1866; 366
  - TOM - VERV, 1866; 367
  - VERW - WAL, 1866; 368
  - WAM - WOU, 1866; 369
  - WRA - ARI, 1866 - 1867; 370
  - ARK - BER, 1867; 371
  - BES - BOR, 1867; 372
  - BOS - BUE, 1867; 373
  - BUG - DER, 1867; 374
  - DES - EEK, 1867; 375
  - EEL - GER, 1867; 376
  - GES - HAL, 1867; 377
  - HAM - HIL, 1867; 378
  - HIN - IPE, 1867; 379
  - IPP - KER, 1867; 380
  - KES - KOR, 1867; 381
  - KOS - LEE, 1867; 382
  - LEF - MAT, 1867; 383
  - MAU - MUL, 1867; 384
  - MUM - OZI, 1867; 385
  - PAA - RAE, 1867; 386
  - RAG - RUI, 1867; 387
  - RUL - SCHU, 1867; 388
  - SCHW - STA, 1867; 389
  - STE - TOT, 1867; 390
  - TOU - VIA, 1867; 391
  - VIE - WAIJ, 1867; 392
  - WEB - WOL, 1867; 393
  - WON - ALV, 1867 - 1868; 394
  - AMA - BEN, 1868; 395
  - BER - BOK, 1868; 396
  - BOL - BRI, 1868; 397
  - BRO - COM, 1868; 398
  - CON - DOR, 1868; 399
  - DOS - EZE, 1868; 400
  - FAA - GOU, 1868; 401
  - GOV - HAR, 1868; 402
  - HAS - HOK, 1868; 403
  - HOL - JANS, 1868; 404
  - JANT - KLA, 1868; 405
  - KLE - KRI, 1868; 406
  - KRO - LIG, 1868; 407
  - LIK - MEL, 1868; 408
  - MEN - NEE, 1868; 409
  - NEP - PAN, 1868; 410
  - PAP - RAD, 1868; 411
  - RAE - RUT, 1868; 412
  - RUU - SCHU, 1868; 413
  - SCHW - STA, 1868; 414
  - STE - TIN, 1868; 415
  - TIP - VERM, 1868; 416
  - VERN - WAA, 1868; 417
  - WAB - WIS, 1868; 418
  - WIT - AEIJ, 1868 - 1869; 419
  - AGT - BEK, 1869; 420
  - BEL - BOE, 1869; 421
  - BOG - BRE, 1869; 422
  - BRI - COE, 1869; 423
  - COH - DOR, 1869; 424
  - DOT - EVE, 1869; 425
  - EWA - GOK, 1869; 426
  - GOL - HAP, 1869; 427
  - HAR - HIL, 1869; 428
  - HIN - HIJW, 1869; 429
  - IBU - KAN, 1869; 430
  - KAP - KOM, 1869; 431
  - KON - LAK, 1869; 432
  - LAM - LOO, 1869; 433
  - LOR - MEIJ, 1869; 434
  - MHE - NOR, 1869; 435
  - NOT - PIL, 1869; 436
  - PIN - RID, 1869; 437
  - RIE - SCE, 1869; 438
  - SCH - SLI, 1869; 439
  - SLO - STI, 1869; 440
  - STO - TUI, 1869; 441
  - TUK - VER, 1869; 442
  - VES - WAM, 1869; 443
  - WAN - WOH, 1869; 444
  - WOI - ALB, 1869 - 1870; 445
  - ALD - BEL, 1870; 446
  - BEM - BOI, 1870; 447
  - BOK - BRE, 1870; 448
  - BRI - CAZ, 1870; 449
  - CEE - DON, 1870; 450
  - DOO - ESS, 1870; 451
  - EST - GEIJ, 1870; 452
  - GIB - HAA, 1870; 453
  - HAB - HES, 1870; 454
  - HET - HOS, 1870; 455
  - HOU - JON, 1870; 456
  - JOO - KNI, 1870; 457
  - KNO - KUP, 1870; 458
  - KUR - LIN, 1870; 459
  - LIP - MER, 1870; 460
  - MES - NEIJ, 1870; 461
  - NIE - OIJE, 1870; 462
  - PAA - PUH, 1870; 463
  - PUI - ROS, 1870; 464
  - ROT - SCHO, 1870; 465
  - SCHR - SOG, 1870; 466
  - SCH - SZW, 1870; 467
  - TAA - VEH, 1870; 468
  - VEL - VIS, 1870; 469
  - VIT - WEE, 1870; 470
  - WEG - WOT, 1870; 471
  - WOU - ANT, 1870 - 1871; 472
  - APE - BEM, 1871; 473
  - BEN - BOEN, 1871; 474
  - BOER - BRA, 1871; 475
  - BRE - CAS, 1871; 476
  - CAT - DIS, 1871; 477
  - DIT - EMP, 1871; 478
  - END - GEE 1871, 479
  - GEF - GRO, 1871; 480
  - GRU - HEM, 1871; 481
  - HEN - HOOG, 1871; 482
  - HOOI - JAN, 1871; 483
  - JAS - KEIJ, 1871; 484
  - KID - KOR, 1871; 485
  - KOS - LED, 1871; 486
  - LEE - LIJZ, 1871; 487
  - MAA - MOD, 1871; 488
  - MOE - NIJV, 1871; 489
  - OBB - PLA, 1871; 490
  - PLE - RID, 1871; 491
  - RIE - RIJZ, 1871; 492
  - SAA - SEL, 1871; 493
  - SEM - SPIJ, 1871; 494
  - STA - TER, 1871; 495
  - TES - VEN, 1871; 496
  - VER - VOS, 1871; 497
  - VOU - WIC, 1871; 498
  - WIE - IJZE, 1871; 499
  - ZAA - ZIJT, 1871; 500
  - AA - BOSMAN, 1872; 501
  - BOSSCHER - DRIEL, 1872; 502
  - DRIESSEN - GROSSER, 1872; 503
  - GROSSOUW - ITTERSUM, 1872; 504
  - JAC - KRÖGER, 1872; 505
  - KROL - MEIJS, 1872; 506
  - MEIJSEN - POLMAN, 1872; 507
  - POLP - SCHÜRMAN, 1872; 508
  - SCHUT - VARENBRINK, 1872; 509
  - VARENKAMP - WILBORTS, 1872; 510
  - WILBRENNINCK - ZIJLSTRA, 1872; 511
  - AA - BOE, 1873; 512
  - BOG - COS, 1873; 513
  - COU - EVE, 1873; 514
  - EWO - HEB, 1873; 515
  - HEE - KEN, 1873; 516
  - KER - MAR, 1873; 517
  - MAR - PIT, 1873; 518
  - PLA - SIN, 1873; 519
  - SIP - VER, 1873; 520
  - VET - ZIJV, 1873; 521
  - AA - BOO, 1874; 522
  - BOR - DIE, 1874; 523
  - DIK - GOE, 1874; 524
  - GOE - HOO, 1874; 525
  - HOO - KOO, 1874; 526
  - KOO - MET, 1874; 527
  - MEU - POS, 1874; 528
  - POT - SIM, 1874; 529
  - SIM - VAN, 1874; 530
  - VER - WIL, 1874; 531
  - WIM - ZIJV, 1874; 532
  - AA - BOE, 1875; 533
  - BOE - COM, 1875; 534
  - COO - GEI, 1875; 535
  - GEL - HIS, 1875; 536
  - HOB - KEY, 1875; 537
  - KIE - LON, 1875; 538
  - LOO - OGN, 1875; 539
  - OKK - ROO, 1875; 540
  - ROS - STA, 1875; 541
  - STA - VLI, 1875; 542
  - VLI - ZIJV, 1875; 543
  - AAL - BLIJ, 1876; 544
  - BOO - CLA, 1876; 545
  - CLE - EPS, 1876; 546
  - ERA - HAL, 1876; 547
  - HAM - JAL, 1876; 548
  - JAM - KRI, 1876; 549
  - KRI - MAY, 1876; 550
  - MEC - OYE, 1876; 551
  - PAA - RIJT, 1876; 552
  - SAA - STE, 1876; 553
  - STE - VER, 1876; 554
  - VES - WEZ, 1876; 555
  - WIB - ZIJT, 1876; 556
  - AA - BLA, 1877; 557
  - BLE - BUE, 1877; 558
  - BUI - DIJC, 1877; 559
  - DIJK - GRA, 1877; 560
  - GRA - HIT, 1877; 561
  - HOO - KAM, 1877; 562
  - KAM - KUH, 1877; 563
  - KUI - MED, 1877; 564
  - MEE - OOS, 1877; 565
  - OOS - ROD, 1877; 566
  - ROE - SLA, 1877; 567
  - SLE - TOO, 1877; 568
  - TOP - VUL, 1877; 569
  - VUN - ZIJT, 1877; 570
  - AA - BIL, 1878; 571
  - BIN - BRIJ, 1878; 572
  - BUC - DUI, 1878; 573
  - DUK - GOO, 1878; 574
  - GOO - HEZ, 1878; 575
  - HIC - JON, 1878; 576
  - JON - KOX, 1878; 577
  - KRA - LUI, 1878; 578
  - LUK - NER, 1878; 579
  - NES - QUI, 1878; 580
  - RAA - SCH, 1878; 581